臺灣高雄地方法院民事裁定　　　　　100年度消債更字第186號
聲　請　人　李
上列當事人聲請消費者債務清理事件，本院裁定如下：
    主  文
聲請駁回。
聲請費用由聲請人負擔。
    理  由
一、聲請意旨略以：伊依銀行公會協商機制與最大債權銀行台新
    商業銀行達成分期還款協議，同意自95年6 月起，分120 期
    ，每月繳納新台幣（下同）10,518元。惟伊每月薪資僅約20
    ,000元，尚須支付一名子女之扶養費用，每月薪資所餘已不
    足支付協商款項，為早日清償債務仍勉力按期繳款，實無力
    償還而繳款2 期於95年9 月間毀諾，顯已盡相當之還款誠意
    ，伊實有不可歸責於已事由，致履行顯有重大困難，爰聲請
    准予裁定更生等語。
二、按「債務人不能清償債務或有不能清償之虞者，得依本條例
     所定更生或清算程序，清理其債務」、債務人與金融機構協
    商成立者，不得聲請更生或清算，但因不可歸責於己之事由
    ，致履行顯有重大困難者，不在此限；本條例施行前，債務
    人依金融主管機關協調成立之中華民國銀行公會會員辦理消
    費金融案件無擔保債務協商機制與金融機構成立之協商，準
    用前項之規定，消費者債務清理條例第3 、151 條第5 項、
    第6 項分別定有明文。查聲請人前與最大債權銀行銀行於95
    年7 月3 日協商成立之情，有協議書及無擔保債務還款計畫
    書（卷40-41 頁）可憑，是聲請人聲請更生，合於規定。惟
    是否有同條例第3 條規定，即聲請人不能清償債務或有不能
    清償之虞者，而得裁定准許依更生程序清理其債務，則有待
    認定。
三、聲請人陳稱與前配偶離婚，需負擔一名子女之扶養費用，按
    父母對於未成年子女之扶養義務，不因離婚而受影響，民法
    第1116條之2 定有明文，而聲請人與前配偶共育有二名子女
    ，聲請人自陳離婚後約定長子由前配偶扶養，長女由聲請人
    扶養，並提出戶籍謄本載明由聲請人監護子女之情形（卷67
    頁戶籍資料），故聲請人主張因約定分配需扶養一名未成年
    子女，自可採信，惟考量聲請人目前負債情形，依民法第11
    19條規定，其應負扶養義務之程度，自有別於一般，而不能
    不顧及其目前經濟能力，是本院認應以98年度綜合所得稅受
    扶養人每人免稅額82,000元計算，其每人每月扶養費用約6,
    833 元（82000 ÷12），則聲請人每月應負擔扶養費用以此
    範圍為限。而聲請人目前任職於良達科技股份有限公司（卷
    102 頁在職證明書），99年4 月至100 年6 月之收入總額33
    6,10 3元（卷38頁所得清單、106-111 頁薪資單），則平均
    每月實際所得約為22,407元，扣除其依100 年度7 月高雄市
    每人每月最低生活費11,146元及扶養費用6,833 元，每月尚
    餘4,428 元，生活尚屬有餘。加斟酌聲請人名下有座落大寮
    區○○段之土地7 筆、田賦4 筆（卷112-122 頁登記謄本）
    ，均未有任何設定負擔，經本院民事執行處囑託鑑定後認現
    值共計4,080,000 元（卷22-21 頁10 0年6 月24日本院鑑價
    通知），足可供清償其債務總額988,772 元（財團法人金融
    聯合徵信中心債權人清冊，卷77- 82頁）無疑，自應將上揭
    不動產變價後用以清償全部之債務，在上揭執行程序尚未終
    結前，實難即認聲請人有不能清償債務或不能清償之虞之情
    事。
四、綜上，以聲請人資產大於負債，每月且有固定收入足供必要
    生活支出之情況下，並無不能清償債務之情事，自與更生條
    件不合，是本件聲請更生，自應駁回，爰裁定如主文。
中    華    民    國   100    年     9    月     6    日
                  民事庭    法      官  藍家慶
上為正本係照原本作成
如不服本裁定，應於裁定送達後10日內，以書狀向本院提出抗告
，並繳納抗告費新臺幣1千元
中    華    民    國   100    年     9    月     6    日
                            書  記  官  梁竫